【裁判字號】    97,上易,2491
【裁判日期】    971120
【裁判案由】    毒品危害防制條例
【裁判全文】
臺灣高等法院刑事判決                97年度上易字第2491號
上  訴  人  臺灣士林地方法院檢察署檢察官
被      告  甲○○
上列上訴人因被告毒品危害防制條例案件，不服臺灣士林地方法
院97年度審易字第54號，中華民國97年9月9日第一審判決（起訴
案號：臺灣士林地方法院檢察署97年度毒偵字第1660號），提起
上訴，本院判決如下：
    主  文
上訴駁回。
    事實及理由
一、本案經本院審理結果，認第一審以被告甲○○犯毒品危害防
    制條例第10條第2項之施用第二級毒品罪，判處有期徒刑伍
    月，並諭知易科罰金折算之標準為1000元折算一日，認事用
    法及量刑均無不當，應予維持，並引用第一審判決書記載之
    事實、證據及理由（如附件）。
二、公訴人上訴意旨略以：被告於94年間因施用第二級毒品，經
    臺灣士林地方法院以93年簡上字第44號判決處有期徒刑6月
    確定，94年4月25日縮刑期滿執行完畢，又於96年間因施用
    第二級毒品，經臺灣士林地方法院以96年度易字第287號判
    決處有期徒刑8月，經減刑為4月確定，甫於96年12月5日縮
    刑期滿執行完畢；被告前次施用毒品犯行經臺灣士林地方法
    院判決處有期徒刑8月，經減刑為4月確定，被告再犯本件施
    用毒品犯行，顯現其經前次矯治後，仍不知悔改，其本次犯
    行所受宣告之刑度理應高於前次犯行之有期徒刑8月，原審
    僅判處有期徒刑5月，實屬過輕，本件因認原審量刑不當，
    故提起上訴，請撤銷原審判決，改判有期徒刑10月云云。惟
    按科刑時必須審酌犯人本身之犯罪情狀，至於社會一般事項
    ，雖亦堪作參考，要不得據為科刑輕重之唯一標準；最高法
    院50年台上字第1131號著有判例。經查，原審判處被告甲○
    ○有期徒刑伍月，已然敘明：毒品危害防制條例認施用毒品
    者具「病患性犯人」之特質，除降低施用毒品罪之法定刑外
    ，並採以觀察、勒戒方式戒除其身癮及以強制戒治方式戒除
    其心癮之措施，足認僅對於施用毒品之犯人科以重刑，並不
    能使其戒除毒癮。另參諸世界各國之醫療經驗及醫學界之共
    識，咸認施用毒品成癮者，其心癮甚難戒除，絕難戒絕斷癮
    ，致其再犯率均偏高（以新加坡為例，其執行強制戒治後再
    犯比例高達百分之72至75）。因此施用毒品者無法戒絕毒癮
    ，一再施用，本為施用毒品者之特性，再犯施用毒品罪，量
    刑不宜過重，且新修正刑法已採一罪一罰，對於施用毒品者
    ，每次施用毒品之犯行，均分別處罰，已足制裁被告各次施
    用毒品之犯行。本件被告雖於94年間因施用第二級毒品，經
    該院以93年簡上字第44號判決處有期徒刑六月確定，96年4
    月25日縮刑期滿執行完畢，又於96年間因施用第二級毒品，
    經本院以96年度易字第287號判決處有期徒刑八月，經減刑
    為四月確定，甫於96年12月5日縮刑期滿執行完畢，惟本院
    爰據上揭說明並審酌刑法第57條所列各項情狀及被告曾經觀
    察、勒戒及強制戒治，仍無法戒除毒癮，復又觸犯本件犯行
    ，可認被告具有「病患性犯人」之特質，且本件被告僅施用
    毒品1次，其施用毒品係傷害自身健康，所生危害非鉅，又
    本件犯後被告坦承犯行，態度尚屬良好等一切情狀等語。自
    難認有何不當之處。公訴人之上訴意旨執前詞指摘原審量刑
    過輕，為無理由，應予駁回。
三、被告經合法傳喚，無正當理由不到庭，爰不待其陳述逕行判
    決。
四、據上論結，應依刑事訴訟法第373條、第368條、第371條，
    判決如主文。
本案經檢察官陳玉珍到庭執行職務。
中    華    民    國    97    年    11    月    20    日
                  刑事第十庭    審判長法  官 楊炳禎
                                      法  官 朱光仁
                                      法  官 陳博志
以上正本證明與原本無異。
不得上訴。
                                      書記官 陳嘉文
中    華    民    國    97    年    11    月    21    日


司法院資訊處製作；財團法人民間司法改革基金會備份。
